# 关于投保的保险赔偿款回款主体与投保对象不一致的问题

提问人：沉默羔羊 时间：2020-12-16 14:01:00
背景：
公司是一家集团公司，在国内有母公司，在国外有子公司。公司投了出口信用保险，涵盖了母公司的海外客户应收账款，以及国外子公司的海外客户应收账款。但是保费是母公司统一出的。
问题：
现在国外子公司的海外客户应收账款无法收回，保险公司将赔偿款打给了国内母公司，这种情况母子公司如何处理？

回答人：chenyiwei
如果母公司不会向境外子公司收取已支付的保费，保险赔款也不会再支付给境外子公司，则：
1 、该事项对境外子公司的会计处理无影响。境外子公司的会计处理不考虑该项信用保险。
2 、在母公司的个别报表层面，由于该保单对应的信用风险并非本主体真实面对的信用风险，故应将该保单作为一项衍生金融资产进行会计处理，以公允价值计量且其变动计入损益。
3 、在母公司的合并报表层面，可按照《企业会计准则解释第 5 号》第二条对信用风险缓释工具中“信用保护买方”的相关规定处理。